臺灣臺南地方法院臺南簡易庭民事判決
110年度南小字第998號
原      告  郭義忠
被      告  王泓文  住○○市○○區○○路0段00巷00弄0號  上列當
事人間請求侵權行為損害賠償事件，經本院於民國110年7月29日
言詞辯論終結，判決如下：
    主    文
原告之訴駁回。
訴訟費用由原告負擔。
    事實及理由
一、原告主張：被告前曾向臺灣臺南地方檢察署（下稱臺南地檢
    署）對伊提起強制罪、恐嚇罪之刑事告訴，理由略為原告於
    民國109年11月1日上午6時30分許在址設臺南市○○區○○路0段
    000號之麥當勞内，基於恐嚇危害安全之犯意，無故對被告
    拍桌咆哮，拿攝影機錄影，並對被告出言：「怎樣、怎樣（
    臺語）」等語，致被告心生畏怖，足生危害於安全。並於被
    告向麥當勞員工請求協助脫身時，喝斥麥當勞員工不准靠近
    ，以此方式限制被告離去現場之權利行使，經臺南地檢署以
    110年度偵字第492號為不起訴處分、臺灣高等檢察署臺南檢
    察分署（下稱臺南高分檢）以110年度上聲議字第463號駁回
    再議，被告竟又再以上開事由提起民事訴訟對原告請求損害
    賠償，經本院臺南簡易庭以110年度南小字第507號判決駁回
    確定在案，顯見被告所稱上開理由係虛構事實，而基於誣告
    之意思提出上開刑、民事訴訟，致伊之名譽、信用受有損害
    ，並飽受訟累之苦，受有精神上痛苦，被告自應賠償伊非財
    產上損害新臺幣（下同）10萬元。依侵權行為法律關係提起
    本訴。並聲明：被告應給付原告10萬元，及自起訴狀繕本送
    達翌日起至清償日止，按週年利率百分之5計算之利息。
二、被告則以：被告係以自己的相機進行蒐證，依據事實提出刑
    事告訴及民事訴訟，乃正當行使權利，且經勘驗錄影內容亦
    可知被告提出刑事告訴、民事訴訟所主張之事實確實有發生
    ，並非憑空杜撰，伊無不法行為，原告請求無理由等語。並
    聲明：原告之訴駁回。
三、按故意或過失，不法侵害他人之權利者，負損害賠償責任；
    不法侵害他人之身體、健康、名譽、自由、信用、隱私、貞
    操，或不法侵害其他人格法益而情節重大者，被害人雖非財
    產上之損害，亦得請求賠償相當之金額，此民法第184條第1
    項前段、第195條第1項前段定有明文。
四、經查，原告主張被告曾對其提起強制罪、恐嚇罪之刑事告訴
    及依同一事實請求民事損害賠償訴訟，嗣經臺南地檢署檢察
    官為不起訴處分、臺南高分檢檢察官駁回再議及本院臺南簡
    易庭判決駁回確定在案，因認被告所稱係虛構事實，致原告
    名譽、信用受損，飽受訟累之苦等情，固據提出被告於另案
    （即本院臺南簡易庭110年度南小字第507號事件）起訴狀、
    臺南地檢署檢察官110年度偵字第492號不起訴處分書、臺南
    高檢署110年度上聲議字第463號處分書等件為證（補卷13-2
    2頁）。惟查，兩造就於上述時、地有發生如臺南地檢署110
    年度偵字第492號卷宗所附勘驗錄影光碟筆錄所載事實既不
    爭執（南小卷62、63頁），則被告提出上開錄影光碟為證據
    ，另案主張原告涉犯強制、恐嚇犯罪及民事侵權訴訟，即非
    憑空杜撰事實，其自認權利受損所為訴訟救濟，乃訴訟當事
    人正當權利之行使，縱經檢察官、法官調查證據結果，認定
    原告無構成犯罪或侵權行為損害賠償要件，亦不能據此結果
    即認為被告提起相關法律爭訟即屬不法侵權行為。原告逕以
    上開事實，主張被告侵害其名譽、信用致其精神痛苦，請求
    賠償，難謂有據，應予駁回。
五、綜上，原告不能證明被告有何不法侵害行為，則其依侵權行
    為法律關係，請求被告給付10萬元之本息，為無理由，應予
    駁回。兩造其餘攻擊防禦方法及所用之證據，經本院斟酌後
    ，認不影響本判決之結果，爰不逐一論列，附此敘明。
六、訴訟費用負擔之依據：依民事訴訟法第78條。 　
中　　華　　民　　國　　110 　年　　8 　　月　　6 　　日
                  臺灣臺南地方法院臺南簡易庭
                                  法  官  蔡雅惠 
以上正本係照原本作成。
如不服本判決，應於送達後廿日內，向本院提出上訴狀並表明上
訴理由（依民事訴訟法第四百三十六條之二十四第二項之規定，
對於小額程序之第一審判決提起上訴，非以其違背法令為理由，
不得為之），如於本判決宣示後送達前提起上訴者，應於判決送
達後廿日內補提上訴理由書（須附繕本）。如委任律師提起上訴
者，應一併繳納上訴裁判費。
中　　華　　民　　國　　110 　年　　8 　　月　　9 　　日
                                  書記官  黃稜鈞